---
title: "R Notebook"
output: html_notebook
---



```{r}
library(caret)
library(Matrix)
library(glmnet)
```

```{r}
train = read.csv("data apres netoyage/train_data.csv",sep=';')
head(train)
```

```{r}
train = subset(train, select = -c(TransactionID, TransactionDT, card1, card2, card5, card3, addr1, addr2))
```


```{r}
train$isFraud = factor(train$isFraud)
train$card4 = factor(train$card4)
train$card6 = factor(train$card6)
```

```{r}
# list types of each variable
type = data.frame(unlist(sapply(train, class)))
table(type)
```

## Transformer les variables categorielles en Dummy variables
```{r}
dataWithoutDummies = subset(train, select =-c(card6, ProductCD, card4))

d <- dummyVars("~ card6+ ProductCD+ card4",data=train,fullRank=T)
dummy <- data.frame(predict(d, newdata=train))
train <- cbind(dummy, dataWithoutDummies)
```

```{r}
rm(dummy)
rm(dataWithoutDummies)
```

```{r}
summary(train)
```

## undersampling pour résoudre le problème des données non équilibrées
```{r}
notfrauds = dim(train[train$isFraud == 0,])[1]
frauds = dim(train[train$isFraud == 1,])[1]
```

```{r}
isFraud.index = which(train$isFraud == 1)
notFraud.index = which(train$isFraud == 0)

set.seed(123)

#data = cbind(scaled_data.X, data.Y)

pick_idfraud <- sample(isFraud.index, frauds)
pick_notFraud <- sample(notFraud.index, frauds)

train <- train[c(pick_idfraud, pick_notFraud), ]

rm(pick_idfraud)
rm(pick_notFraud)
```

#shuffle
```{r}
rows <- sample(nrow(train))
train <- train[rows, ]

rm(rows)
```

### Scaling data
```{r}
data.X = subset(train, select = -c(isFraud))
data.Y = subset(train, select = c(isFraud))
```

```{r}
rm(train)
```

```{r}
scaled_data.X = scale(data.X)
```

```{r}
rm(data.X)
```

```{r}
scaled_data.X = data.frame(scaled_data.X)

data = cbind(scaled_data.X, data.Y)

rm(scaled_data.X)
```


```{r}
head(data.Y)
```


```{r}
# train_ind <- sample(rownames(data), nrow(data)*.8)
# data.train <- data[train_ind, ]
# data.val <- data[train_ind, ]
```

```{r}
training.sampling <- createDataPartition(data$isFraud, p =0.8, list = FALSE)
data.train <- data[training.sampling, ]
data.val <- data[-training.sampling, ]

rm(data)
```
















### Simple logistique regression
```{r}
mylogit = glm(isFraud ~ ., data.train, family = "binomial", control = list(maxit = 50))
summary(mylogit)
```

```{r}
fraud.predit = predict(mylogit, type = 'response', data.val)

```

```{r}
head(fraud.predit)
```

## accuracy  = 67.75%
```{r}
predicted = ifelse(fraud.predit>.5, 1, 0)
table(factor(predicted), factor(data.val$isFraud))
```

```{r}
confusionMatrix(factor(predicted), factor(data.val$isFraud))
```

```{r}
sum(predicted)
```

```{r}
table(factor(predicted), factor(data.val$isFraud))
```


```{r}
h <- hist(fraud.predit)
text(h$mids,h$counts,labels=h$counts, adj=c(0.5, -0.5))
```


```{r}
ctable <- table(factor(predicted), data.val$isFraud)
fourfoldplot(ctable, color = c("#CC6666", "#99CC99"),
             conf.level = 0, margin = 1, main = "Confusion Matrix")
```


### recuperer la data deja developé
```{r}
data.train = read.csv('data apres netoyage/data_de_train.csv')
rownames(data.train) = data.train_$X
data.train = subset(data.train, select =-c(X))

rm(data.train.X)
rm(data.train.Y)

test = read.csv('data apres netoyage/data_de_test.csv')
rownames(test) = test$X
test = subset(test, select =-c(X))

# length(intersect(colnames(test),colnames(data.train)))
head(test)
```


# Selection de variable penalisation lasso:
### Determiner le bon lambda par la validation croisée

```{r}
data.train.X = data.matrix(subset(data.train,select =-c(isFraud)))
data.train.Y = data.matrix(subset(data.train,select = c(isFraud)))
rm(data.train)

set.seed(123)


cv.lasso <- cv.glmnet(data.train.X,
                      data.train.Y, 
                      alpha = 1, 
                      family = "binomial")
```


```{r}
summary(cv.lasso)
lambda_min = cv.lasso$lambda.min
lambda_min
```

```{r}
plot(cv.lasso)
```

```{r}
coef(cv.lasso, cv.lasso$lambda.min)
```

```{r}
coef(cv.lasso, cv.lasso$lambda.1se)
```
## 75,02% d'accuracy
```{r}

mylogit_penalised_lasso_min_ <- glmnet(data.train.X,
                    data.train.Y,
                    alpha = 1, family = "binomial",
                    lambda = cv.lasso$lambda.min)

fraud.predit_min = predict(mylogit_penalised_lasso_min_, type = 'response', data.matrix(subset(data.val, select = -c(isFraud))))

predicted_min = ifelse(fraud.predit_min>.5, 1, 0)
table(factor(predicted_min), data.val$isFraud)

```

```{r}
h_min <- hist(fraud.predit_min)
text(h_min$mids,h_min$counts,labels=h_min$counts, adj=c(0.5, -0.5))

ctable <- table(factor(predicted_min), data.val$isFraud)
fourfoldplot(ctable, color = c("#CC6666", "#99CC99"),
             conf.level = 0, margin = 1, main = "Confusion Matrix")
```

```{r}
confusionMatrix(factor(predicted_min), factor(data.val$isFraud))
```



















## Sauvegarder les données d'aprentissage et de validation des modele 


```{r}
write.csv(data.train,'data apres netoyage/data_de_train.csv')
write.csv(data.val,'data apres netoyage/data_de_validation.csv')

rm(data.train)
rm(data.val)
```

```{r}
data.train = read.csv('data apres netoyage/data_de_train.csv')
data.val = read.csv('data apres netoyage/data_de_validation.csv')
```












```{r}
mylogit_penalised_1se <- glmnet(data.train.X,
                    data.train.Y,
                    alpha = 1, family = "binomial",
                    lambda = cv.lasso$lambda.1se)

fraud.predit_1se= predict(mylogit_penalised_1se, type = 'response',
                          data.matrix(subset(data.val, select = -c(isFraud))))

predicted_1se = ifelse(fraud.predit_1se>.5, 1, 0)
table(factor(predicted_1se), data.val$isFraud)

h_1se <- hist(fraud.predit_1se)
text(h_1se$mids,h_1se$counts,labels=h_1se$counts, adj=c(0.5, -0.5))

ctable_1se <- table(factor(predicted_1se), data.val$isFraud)
fourfoldplot(ctable_1se, color = c("#CC6666", "#99CC99"),
             conf.level = 0, margin = 1, main = "Confusion Matrix")
```


```{r}
confusionMatrix(factor(predicted_1se), factor(data.val$isFraud))
```



# Selection de variable penalisation ridge:
### Determiner le bon lambda par la validation croisée

```{r}
set.seed(42)
library(glmnet)
library(Matrix)
cv.ridge <- cv.glmnet(data.train.X,
                      data.train.Y, 
                      alpha = 0, 
                      family = "binomial")
```

```{r}
summary(cv.ridge)
cv.ridge$lambda.1se
```



```{r}
plot(cv.ridge)
```



### using lambda = cv.ridge$lambda.min
```{r}
mylogit_penalised_ridge_min <- glmnet(data.train.X,
                    data.train.Y,
                    alpha = 0, family = "binomial",
                    lambda = cv.ridge$lambda.min)

fraud.predit_ridge_min = predict(mylogit_penalised_ridge_min, type = 'response', data.matrix(subset(data.val, select = -c(isFraud))))

predicted_ridge_min = ifelse(fraud.predit_ridge_min>.5, 1, 0)
table(factor(predicted_ridge_min), data.val$isFraud)


ctable <- table(factor(predicted_mridge_min), data.val$isFraud)
fourfoldplot(ctable, color = c("#CC6666", "#99CC99"),
             conf.level = 0, margin = 1, main = "Confusion Matrix")


confusionMatrix(factor(predicted_ridge_min), factor(data.val$isFraud))
```

### using lambda = cv.ridge$lambda.1se
```{r}
mylogit_penalised_ridge_1se <- glmnet(data.train.X,
                    data.train.Y,
                    alpha = 0, family = "binomial",
                    lambda = cv.ridge$lambda.1se)

fraud.predit_ridge_1se = predict(mylogit_penalised_ridge_1se, type = 'response', data.matrix(subset(data.val, select = -c(isFraud))))

predicted_ridge_1se = ifelse(fraud.predit_ridge_1se>.5, 1, 0)
table(factor(predicted_ridge_1se), data.val$isFraud)


ctable <- table(factor(predicted_ridge_1se), data.val$isFraud)
fourfoldplot(ctable, color = c("#CC6666", "#99CC99"),
             conf.level = 0, margin = 1, main = "Confusion Matrix")
```


```{r}
summary(mylogit_penalised_ridge_1se)
```


```{r}
library(caret)
confusionMatrix(factor(predicted_ridge_1se), data.val$isFraud)
```













### appliquer le modele modele de regression logistique + penalisation lasso sur les données de test
```{r}
# partie test
test = read.csv("data apres netoyage/test_data.csv",sep=';')

TransactionID_test = test$TransactionID
rownames(test) <- test$TransactionID

test = subset(test, select = -c(TransactionID, TransactionDT, card1, card2, card5,
                                card3, addr1, addr2))

dummy_test <- data.frame(predict(d, newdata=test))
test <- cbind(dummy_test, subset(test, select =-c(card6, ProductCD, card4)))

write.csv(test,'data apres netoyage/data_de_test.csv')

rm(dummy_test)

test = scale(test)
head(test)


```